【裁判字號】    88,訴,1415
【裁判日期】    890208
【裁判案由】    毒品危害防制條例
【裁判全文】
臺灣臺南地方法院刑事判決                        八十八年度訴字第一四一五號
    公  訴  人  臺灣台南地方法院檢察署檢察官
    被      告  乙○○
    公設辯護人  林宜靜
右列被告因違反肅清煙毒案件，經檢察官提起公訴 (八十八年度偵字第一０六三三號
)，本院判決如左：
    主  文
乙○○無罪。
    理  由
一、公訴意旨略以：乙○○與甲○○（已另行起訴）二人於民國八十八年八月二十五
    日八時許，共同基於意圖販賣第二級毒品安非他命予偽冒購買安非他命之臺南市
    警察局員警年籍不詳之綽號「鄭先生」之犯意聯絡，由甲○○負責與「鄭先生」
    以電話聯絡方式約定在臺南縣永康交流道旁交易，以新臺幣（下同）三萬元之代
    價，販售重約三三．四公克之安非他命一包予前來偽購安非他命之「鄭先生」，
    嗣即經警當場查獲。
二、按犯罪事實應依證據認定之，無證據不得推定其犯罪事實；又不能證明被告犯罪
    者，即應諭知無罪之判決，刑事訴訟法第一百五十四條、第三百零一條第一項分
    別定有明文。又按刑事訴訟法關於被告之自白，法院應調查必要證據，以察其是
    否與事實相符之規定，係指被告雖自白犯罪．仍應就其他必要證據從事調查，以
    察其自白之虛實者而言，二十九年度上字第一六四八號判例定有明文。
三、本件公訴人認被告涉有意圖販賣而持有第二級毒品罪嫌，無非以被告於警訊中供
    稱「我知道甲○○到台南是要販賣安非他命」、「今日交通費及開支全由他（甲
    ○○）支付」等語，且依本件負責執行之員警所提報告書亦稱其帶現金三萬元與
    其（指甲○○及乙○○二人）交易毒品完成，當場逮捕甲○○及在場人乙○○二
    人，足見被告乙○○確於先前即已明知被告甲○○係為販賣毒品而同意與其共同
    南下台南甚明。又被告乙○○雖另否認其有販賣毒品獲利之行為，惟以其專程陪
    同被告甲○○南下台南一趟，一切開支均由甲○○負責乙節，即足認被告乙○○
    顯具有與甲○○共同分享販賣毒品所得之意思，其與甲○○二人顯係基於共同之
    犯意聯絡，並有行為分擔之事實，均應成立共同正犯云云。
四、訊據被告乙○○堅決否認有右揭犯行，辯稱：辯稱其僅和甲○○南下遊玩，甲○
    ○向其稱是要南下收錢，不知道甲○○是要賣安非他命等語。
五、經查被告於八十八年八月二十五日凌晨受甲○○之邀南下遊玩，原懷疑甲○○欲
    販賣安非他命，後經甲○○再三保證其係南下收錢，非販賣安非他命，被告方放
    心與之同行一節，業據證人甲○○到庭結證明確；次查為警查獲身上持有安非他
    命之人為甲○○，並非被告，且以電話與偽裝欲購買安非他命之「鄭先生」聯絡
    之人為甲○○，亦非被告，為甲○○於警訊中所自承，是自不得以被告與甲○○
    同行即可認定被告與甲○○共同持有安非他命，並有販賣營利意圖之犯意聯絡。
    再查被告與甲○○既為朋友關係，其共同出遊互為他方支付旅費、雜費，按常情
    事屬多有，自不得僅憑甲○○為被告支付旅費情事，即推定被告與甲○○有共同
    意圖販賣而持有安非他命之犯意聯絡及行為分擔。退步言之，被告或於陪同甲○
    ○南下之始，即知悉甲○○持有安非他命，然尚難有證據足以證明被告有與甲○
    ○共同持有安非他命之犯意，自不得僅以被告單純知悉甲○○持有安非他命，即
    推定二人有共同之犯意聯絡；從而，公訴人認定被告涉有共同意圖販賣而持有第
    二級毒品之事實，依前述刑事訴訟法及判例之見解，尚不適合為被告犯罪之認定
    ，此外，復查無其他積極證據足資證明被告確有與甲○○共同持有毒品之犯行，
    既不能證明其犯罪，即應為無罪之諭知。
據上論斷，應依刑事訴訟法第三百零一條第一項，判決如主文。
本件經檢察官張益昌到庭執行職務。
中    華    民    國      八十九    年      二        月      八        日
                              臺灣臺南地方法院刑事第一庭
                                  法  官
右正本證明與原本無異
如不服本判決應於送達後十日內向本院提出上訴狀
                                  書記官
中    華    民    國      八十      年                月                日


司法院資訊處製作；財團法人民間司法改革基金會備份。
